【裁判字號】    89,交易,356
【裁判日期】    890928
【裁判案由】    過失傷害
【裁判全文】
臺灣板橋地方法院刑事判決                        八十九年度交易字第三五六號
    公  訴  人  臺灣板橋地方法院檢察署檢察官
    被      告  乙○○
右列被告因過失傷害案件，經檢察官提起公訴（八十九年度偵字第九六三六號）及移
送併案審理（八十九年度偵字第一一八二八號），本院判決如左：
    主  文
乙○○因過失傷害人，處有期徒刑肆月，如易科罰金以佰元折算壹日。
    事  實
一、乙○○於民國八十八年十二月三十日下午一時許，駕駛車號Ｔ三－七五一六號（
    起訴書誤繕為Ｐ三－七五一六號）自用小客車，由臺北縣土城市○○街右轉駛至
    土城市○○路○段七十九號前時，本應注意該處路側劃有禁止臨時停車之紅實標
    線，不得停車，且汽車停車向外開啟車門時，應注意行人、車輛，並讓其先行，
    而依當時情形又無不能注意之情事，竟疏未注意即於該處違規停車，並未注意後
    方車輛狀況即逕行開啟左前車門下車，適有甲○○騎乘ＱＫＭ－六○七號（起訴
    書誤繕為ＯＫＭ－六○七號）輕型機車駛至，閃煞不及，撞上其車左前車門，甲
    ○○因此受有右大腿、膝部挫傷、左踝挫傷等傷害。
二、案經甲○○訴由臺灣板橋地方法院檢察署檢察官偵查起訴。
    理  由
一、訊據被告乙○○對於右揭時地停車後疏未注意開啟車門致告訴人甲○○受傷之犯
    罪事實坦承不諱，惟辯稱：告訴人亦有過失云云，經查被告上開犯罪事實業據告
    訴人指述甚詳，並有警製車禍現場示意圖、違規舉發通知單等影本在卷可稽，告
    訴人受有上揭傷害，亦有診斷證明書附卷可資佐證。按標線紅實線設於路側，用
    以禁止臨時停車；汽車停車向外開啟車門時，應注意行人、車輛，並讓其先行，
    道路交通標誌標線號誌設置規則第一百四十九條第一項第一款第五點、道路交通
    安全規則第一百十二條第一項第十五款分別定有明文，被告於右揭時地駕駛車輛
    停車時，應注意能注意而不注意上開規定，以致肇事，被告之行為自有過失。雖
    被告辯稱：告訴人於本件車禍之發生亦有疏失云云，然據被告於警訊時供稱：伊
    有注意後方，但沒看到有車云云（見八十九年度偵字第一一八二八號偵查卷六頁
    ），其既稱已察看無車，則焉有告訴人之機車突然出現撞及，足見應係被告未察
    看後方來車即逕開車門，以致告訴人無從反應因而閃避不及撞上，要難謂告訴人
    有何過失可言，況縱告訴人與有過失，但既由於被告之過失併合而為危害發生之
    原因，被告之刑責，亦不能因此相抵而解免，僅可供量刑之斟酌而已。被告過失
    行為與告訴人之傷害間復具有相當因果關係，是事證明確，被告犯行堪以認定。
二、核被告乙○○因過失致告訴人受有傷害，所為係犯刑法第二百八十四條第一項前
    段之過失傷害罪。另移送併案部分，核與起訴事實同一，為相同案件，本院應併
    予審理，附此敘明。爰審酌被告過失之程度、對告訴人所生之危害、犯罪後之態
    度及尚未與告訴人和解等一切情狀，量處如主文所示之刑，並諭知易科罰金之折
    算標準，以資懲儆。
據上論斷，應依刑事訴訟法第二百九十九條第一項前段，刑法第二百八十四條第一項
前段、第四十一條，罰金罰鍰提高標準條例第一條前段、第二條，判決如主文。
本案經檢察官吳宗光到庭執行職務
中      華      民      國    八十九    年      九      月    二十八    日
                                    臺灣板橋地方法院交通法庭
                                        法  官  彭  全  曄
右正本證明與原本無異
如不服本判決應於送達後十日內向本院提出上訴狀
                                        書記官  梁  宜  庭
中      華      民      國    八十九    年      十      月      五      日
附錄本案論罪科刑法條全文：
刑法第二百八十四條
因過失傷害人者，處六月以下有期徒刑、拘役或五百元以下罰金。致重傷者，處一年
以下有期徒刑、拘役或五百元下罰金。
從事業務之人，因業務上之過失傷害人者，處一年以下有期徒刑、拘役或一千元以下
罰金。致重傷者，處三年以下有期徒刑、拘役或二千元以下罰金。


司法院資訊處製作；財團法人民間司法改革基金會備份。
